最高法院刑事判決　　　　　　　　　　　　　　　八十六年度台上字第七五四七號
　　上　 訴　 人　台灣高等法院檢察署檢察官
　　上訴人即被告　甲○○　女
　　　　　　　　　　　　　樓
　　　　　　　　　　　　　居中.
右上訴人等因被告偽造文書案件，不服台灣高等法院中華民國八十五年十一月二十一
日第二審判決（八十五年度上訴字第三四一七號，起訴案號：台灣桃園地方法院檢察
署八十四年度偵字第一四四○四號），提起上訴，本院判決如左：
    主  文
原判決撤銷，發回台灣高等法院。
    理  由
本件原判決撤銷第一審論處上訴人即被告甲○○以共同連續偽造私文書，足以生損害
於公眾及他人罪刑之判決，改判論處該被告以共同偽造私文書，足以生損害於公眾及
他人罪刑，雖非無見。惟查：(一)按刑法所定偽造文書罪，係造他人名義製作文書，
與變造文書係就他人所製作之真正文書加以改造，而變更其內容者不同，兩者之區別
，應視具體之改造內容加以觀察，方足判定。本件原判決認定，被告甲○○係金淳元
工業有限公司（下稱金淳元公司）之負責人，竟與張姓不詳成年男子共同意圖欺騙他
人，為行銷之目的，自民國八十四年十一月間起，由該張姓男子提供美商英特公司所
生產、每秒可執行七十五百萬赫之微處理機三百四十個，交金淳元公司負責代工，將
該批微處理機原來之「ＩＮＴＥＬ」、「ＰＥＮＴＩＵＭ」商標、及標示之速度型號
磨除，並將微處理機背面專為防偽所用之「ｉ７５」凹痕補土後，重新印刻上開商標
及較高之速度型號（速度較高售價較昂貴），偽造英特公司標示速度型號之私文書，
以矇混高價出售等情。但原判決就被告將原標示每秒可執行七十五百萬赫之速度型號
「ｉ７５」，究竟變更為如何較高速度之型號，並未明白認定，在事實欄詳細記載。
僅於理由明變更為標示每秒可執行一二○百萬赫之雷射雕刻字體（原判決理由二）
，已有事實理由不一之違誤。又原判決就被告擅自改造之文書內容，既未明白認定，
則其所為究屬構成變造私文書罪，抑應論以偽造私文書之罪，本院無從為法律上之判
斷。且上述微處理機應係刑法第二百二十條所稱之物品，在該微處理機上所留「ｉ７
５」凹刻痕，係證明微處理機每秒可執行之速度型號，以防混淆之符號，屬刑法第二
百二十條所稱足以表示其用意之證明者相當，應係以文書論之私文書，原判決理由未
加說明，逕行適用刑法第二百十條論斷，亦嫌理由不備。而商標之作用，乃在表彰商
標專用權人所生產、製造、加工、揀選、批售或經紀之商品，使一般購買者認識該商
標之商品，並藉以辨別商品之來源及信譽。故商標法第六十二條第一款所謂意圖欺騙
他人，於同一商品或類似商品，使用相同或近似於他人註冊商標之圖樣罪，必行為人
在其製造之同一商品或類似商品上所使用之商標圖樣，並非原廠製作之商標圖樣，而
係出於行為人之擅自仿冒，足使一般人對該商品之來源與信譽發生混淆者，始足當之
。本件依原判決所認定之事實，被告係將商標專用權人美商英特公司本身所生產之微
處理機上原來之「ＩＮＴＥＬ」、「ＰＥＮＴＩＵＭ」商標磨除，重新印刻同一商標
。果屬不虛，被告等係在該商標專用權人所生產且行銷市面之商品，使用原屬商標專
用權人使用之商標，此一行為，是否足使一般購買者對於該商品之來源及信譽發生混
淆，而該當於上開侵害商標專用權罪之構成要件，饒堪研求。原審見未及此，遽認被
告所為，另犯商標法第六十二條第一款之侵害商標專用權罪，難謂無適用法則不當之
違誤。(二)被告甲○○於原審迭以言詞及書狀請求傳訊證人王明廉，以證明被告絕未出
售任何微處理機，扣案部分為受他人委託代工，且尚未變更速度、型號（見原審卷第
二十五、四十頁），原審恝置不理，復未說明不予傳訊之理由，自有應於審判期日調
查之證據而未予調查之違誤。檢察官及被告上訴意旨，均指摘原判決違背法令，非無
理由，應認有撤銷發回之原因。
據上論結，應依刑事訴訟法第三百九十七條、第四百零一條，判決如主文。
中      華      民      國    八十六    年     十二     月    二十四    日
                              最高法院刑事第六庭
                                  審判長法官  黃  劍  青
                                        法官  劉  敬  一
                                        法官  林  增  福
                                        法官  邵  燕  玲
                                        法官  林  茂  雄
      右正本證明與原本無異
                                              書  記  官
中      華      民      國    八十七    年     一       月      二      日
                                                                        Ｌ
